# 请问陈老师外商投资企业是否应该按照公司法的规定提取法定盈余公积

提问人：greygenie 时间：2010-02-24 21:08:38
请问陈老师，外商投资企业是否应该按照公司法的规定提取法定盈余公积啊，有没有什么法律条文可以参考啊？

回答人：chenyiwei
回复 楼主 greygenie 的帖子此问题以前讨论过多次，你可以在本版面上搜索一下。实际上是《公司法》与原外商投资企业的法律的关系问题。主要法规依据是《公司法》第 218 条和工商外企字[2006]81、 102 号文。 一般可以按照公司章程的规定处理，看章程规定是提取三项基金还是盈余公积。外商投资企业的公司章程也是经过商务主管部门核准的，具有法律效力。